臺灣高等法院刑事判決　　　　　　　　　 　　　　 九十二年度上更(二)字第七八號
　　上　訴　人
　　即　被　告　戊○○
　　指定辯護人　本院公設辯護人　甲○○
　　上　訴　人
　　即　被　告　丙○○
　　選任辯護人　林清源律師
　　上　訴　人
　　即　被　告　庚○○
　　選任辯護人　胡鳳嬌律師
　　上　訴　人
　　即　被　告　乙○○
右上訴人因傷害致死等案件，不服臺灣臺北地方法院八十九年度訴字第一二九○號，
中華民國九十年一月九日第一審判決（起訴案號：臺灣臺北地方法院檢察署八十九年
度偵字第一一三九一號、第一一四三○號、第一四五三○號、第一八四五五號）提起
上訴，經判決後，由最高法院第二次發回更審，本院判決如左：
    主  文
原判決關於戊○○、丙○○、庚○○、乙○○傷害部分；暨庚○○、乙○○定執行刑
部分均撤銷。
戊○○、丙○○共同傷害人之身體，因而致人於死，各處有期徒刑玖年。
庚○○幫助傷害人之身體，處有期徒刑拾月。
乙○○共同傷害人之身體，處有期徒刑壹年。
    事  實
一、戊○○曾因搶劫罪，經本院於七十五年十月廿九日以七十五年度上更(一)字第七六
    號判處有期徒刑六年，嗣減刑為有期徒刑四年；又曾因違反麻醉藥品管理條例，
    經原審於八十一年四月十四日以八十一年度易字第二四五五號判處有期徒刑六月
    ，如易科罰金，以三十元折算壹日。再因違反槍砲彈藥刀械管制條例，經原審於
    八十二年十月廿二日以八十二年度易字第七一○一號判處有期徒刑三月，如易科
    罰金，以三百元折算壹日，均執行完畢（不構成累犯）。丙○○曾因偽造文書罪
    ，經台灣板橋地方法院於八十二年十一月十五日以八十二年度易字第六○一七號
    判處拘役四十日，如易科罰金，以三百元折算壹日，緩刑二年，緩刑期滿未經撤
    銷。
二、緣庚○○（遺棄屍體部分本院前審判處有期徒刑一年二月，經最高法院判決上訴
    駁回確定）為臺北市○○○路○段一二四號「國光饅頭店」店東之外甥兼員工，
    而綽號「小胖」之許瑋哲亦為該店之員工。周煥超（九十一年三月十五日死亡，
    由原審於九十一年七月廿三日以九十一年度訴緝字第一一六號判決公訴不受理確
    定）因不滿許瑋哲曾偷看其前女友即庚○○之姐黃雅珮（傷害部分原審判決無罪
    確定，另遺棄部分本院前審判處有期徒刑八月，經最高法院判決上訴駁回確定）
    入浴，戊○○則因懷疑許瑋哲偷換其所有之ＣＤ唱機，而心生芥蒂。八十九年五
    月十九日二十時許，周煥超以電話通知戊○○，二人基於共同傷害許緯哲之犯意
    ，由戊○○前往國光饅頭店教訓許緯哲。戊○○又通知丙○○（周煥超之弟）一
    同前往，二人於同日二十時四十分許到達國光饅頭店後，即要求庚○○將在該店
    後方睡覺之許緯哲叫醒，待許緯哲來到店的前半段時，戊○○及丙○○即質問許
    緯哲為何不聽管教、偷看黃雅珮洗澡以及偷換唱機，並基於共同傷害許緯哲之犯
    意，以手掌、拳頭及Ｌ形長形鐵條毆打許緯哲之頭部、臉部、腹部等處。庚○○
    亦參與質問許某前幾天有否偷看其二姊黃雅珮洗澡，因許緯哲哭泣不止，庚○○
    即要求丙○○及戊○○不要在店的前半段打，戊○○及丙○○遂將許瑋哲帶至該
    店後方近地下室樓梯口處繼續質問及毆打許緯哲，造成許緯哲臉頰紅腫以及流鼻
    血。適乙○○（遺棄屍體部分本院前審判處有期徒刑一年貳月，經最高法院判決
    上訴駁回確定）因受丙○○之託，至眼鏡行幫忙丙○○拿取眼鏡，繼而前往國光
    饅頭店找丙○○，於同日二十三時許抵達國光饅頭店後，見戊○○及丙○○正在
    教訓許瑋哲，遂因同儕心理基於共同傷害許瑋哲之犯意，亦出手毆打許瑋哲之腹
    部，並用腳踢其臀部後即住手，但因其並未見到之前戊○○及丙○○如何傷害許
    瑋哲，且依當時乃係教訓許瑋哲及許瑋哲外觀僅皮外傷之狀況，乙○○尚無法預
    見會有因傷致死之可能性。迄同日二十三時二十分許，周煥超、沈見興（遺棄屍
    體部分經本院前審判處有期徒刑二年確定）亦抵達國光饅頭店，黃雅珮則於饅頭
    店口巧遇周煥超並一同入內。周煥超一入內，即與戊○○、丙○○共同基於傷害
    之故意，其等於客觀上應預見若以拳頭、鐵條、木棍、板凳接續毆打許瑋哲頭部
    、胸部、腹部等處，有可能導致死亡之結果，竟仍不斷毆打許瑋哲，周煥超除以
    拳頭毆打許瑋哲，並先後持上開有洞孔的Ｌ長型鐵條、木棍、木質板凳毆打許瑋
    哲，其間黃雅珮雖曾加以攔阻，仍造成許瑋哲頭部右側至左側部有大面積鈍傷、
    頭皮多處皮下血腫、胸部挫傷、左右胸外側部、左右兩側腰部及腹側部有大面積
    挫傷及鈍傷、右手大拇指指甲被剝離等傷害，致許瑋哲陷於生命垂危之狀態（黃
    雅珮及沈見興被訴共同傷害致死無罪部分業經原審判決確定）。至翌日（二十日
    ）凌晨零時許，許瑋哲要求要上廁所，丙○○、戊○○二人於此時先行離去返家
    ，之後因許緯哲一直未從廁所裡出來，周煥超等人合力將廁所門打開，發現許瑋
    哲倒在馬桶旁，意識不清，喃喃自語，嗣即死亡。周煥超、黃雅珮、庚○○、沈
    見興、乙○○等人見狀，為免事跡敗露，乃共同商議將許瑋哲之屍體運離國光饅
    頭店丟棄，隨後眾人即將許瑋哲之屍體搬運至臺北市○○區○○路四段八八號即
    師大分部後方景美抽水站丟棄（遺棄屍體部分業經判決確定）。適有拖吊業者陳
    進宗駕駛拖吊車行經該處，陳進宗發現許瑋哲之屍體後，隨即以電話通知峻浤拖
    吊有限公司之老闆娘代為報案，並召喚同事高慶長報警，經警循線查獲。
三、案經許瑋哲之母丁○○○告訴由臺北市政府警察局文山第二分局移請臺灣臺北地
    方法院檢察署檢察官偵查起訴。
    理  由
一、訊據上訴人即被告戊○○、丙○○、乙○○固坦承於上開時地毆打傷害許緯哲之
    事實，惟矢口否認犯有共同傷害致死之犯行，被告戊○○、丙○○辯稱：渠二人
    僅係以徒手教訓被告，不至於傷害許緯哲致死，且渠二人離去時，許緯哲之生命
    跡象尚呈穩定狀態云云，被告乙○○辯稱：伊下手極有分寸，僅打耳光或打手臂
    ，斷不至致許緯哲於死等語；被告庚○○對於將饅頭店鐵門放下一事固不否認，
    惟辯稱：當時已晚上八、九點，店已打烊，又因伊要開始打麵，故會將店門放下
    半掩狀態，另當初伊不知被告周煥超、戊○○、丙○○、乙○○到店裡來是要教
    訓許緯哲，且伊並未參與打人云云。經查：
  (一)被告戊○○雖辯稱僅係以徒手教訓許瑋哲，而戊○○於原審亦辯稱偵查筆錄所載
    稱伊有持鐵條毆打許瑋哲云云（見偵字第一一四三○號卷第二六一頁），並非實
    在，經原審於八十九年十月二十六日當庭播放偵訊錄音帶結果，證實戊○○確未
    自承持鐵條毆打許瑋哲之致命部分，有原審當日訊問筆錄可憑（見原審卷第一三
    六頁）。然被告庚○○曾於警訊中供稱：「（問請你簡述不實在部份其原本之事
    實？）在八十九年五月十九日快接近二十一時許，綽號『啼雄』（指戊○○）之
    胖之手臂打了一下... 沒多久『啼雄』又突然打小胖（以鐵器）... 之後我就去
    打麵，大約過二十分鐘後... 我姐及周煥超何時進來店內，我沒注意... 」（見
    偵字第一一四三○號卷第一九四頁）；另被告丙○○於偵查中亦供述：「（問為
    何黃某說有看到連某用類似鐵尺之東西打小胖？）有，就是長條之鐵條，中間有
    一個一個洞」、「（問連某除拿鐵條外，有無拿其他什麼東西？）沒有，只有拿
    鐵條」（同上偵查卷第二三一頁、第二六○頁反面），足認被告戊○○於黃煥超
    等人尚未抵達饅頭店時，確有手持鐵條毆打許瑋哲之情，是其辯稱僅以徒手教訓
    被害人許瑋哲云云，顯不足採。
  (二)被告丙○○、戊○○二人雖稱被告丙○○僅打許瑋哲二、三拳，被告戊○○亦僅
    打許瑋哲一巴掌，不至於會導致許瑋哲死亡云云。然據同案被告黃雅珮於警訊供
    稱：「我及周煥超和『阿興』（指沈見興）便先後走到後面，結果我看到有『啼
    雄』、丙○○、乙○○等三人站在那，而許瑋哲則是半坐半靠著向地下室樓梯口
    前方之地板上，嘴巴流血、臉紅腫變形，未著上衣、深色長褲、未穿鞋子，我當
    時見狀便上前去質問『啼雄』為何要打『小胖』打成這樣子？『啼雄』說：『他
    要給小胖一點教訓』... 」等語（見偵字第一四五三○號卷第十頁反面），足見
    許瑋哲於當時所受傷害已屬非輕，否則不會有嘴巴流血、臉紅腫變形之情；另被
    告乙○○於警訊時亦稱：「我當時一直在場，見『阿智』（指丙○○）及戊○○
    陸續拳毆『小胖』（指許瑋哲）」等語（見偵字第一一四三○號卷第二○一頁）
    。而證人即同案被告庚○○、黃雅珮之小舅游祥立於警訊時供稱：「（問是何狀
    況？）她（指黃雅珮）告訴我說戊○○等人正在打許瑋哲，她擋不住，要我打電
    話叫戊○○住手，... 結果是戊○○來接，我問他：『瑋哲呢？』，他說：『瑋
    哲在地上爬不起來』... 」等語（見同上偵查卷第二三九頁背面至二四○頁），
    是被告戊○○、丙○○二人辯稱被告丙○○僅打許瑋哲二、三拳，被告戊○○亦
    僅打許瑋哲一巴掌，不至於致許瑋哲於死云云，要不足採。
  (三)再被告戊○○、丙○○二人另辯稱許瑋哲之死亡，係因被告周煥超行為之介入始
    發生，被告周煥超抵達後除周煥超外，即無人再繼續動手，因此伊二人對於許瑋
    哲之死亡無預見可能性，且伊二人離去時，許瑋哲之生命跡象尚呈穩定狀態云云
    。惟據被告丙○○於偵查中自承：「（問周煥超到現場以後，還有幾人打他？）
    我、連某和我哥」等語（見偵字第一一四三○號卷第二三一頁反面）；被告乙○○於偵查中亦供稱：「（問周煥超到後現場還有誰動手打小胖？）周煥超、戊○○、丙○○，其他人我沒有看到動手」等語（見同上偵查卷宗第二二八頁背面至
    二二九頁正面）。又黃雅珮於偵查亦稱：「（問知道是何人打『小胖』的？）丙○○和戊○○打的。（問你為何知道？）我進去時，有看到」、「（問為何戊○○說他沒有進饅頭店？）不對，我的確在店裡看到他打『小胖』」等語（見偵字
    第一四五三○號卷第四二頁反面、第四五頁），故被告戊○○、丙○○稱於被告
    周煥超抵達後除周煥超外，即無人再繼續動手云云，顯係事後諉責之詞；而被告
    丙○○於偵查復自承：「（問你要走之時，小胖傷勢如何？）整個臉都腫起來，
    眼睛好像張不開、流鼻血、胸腔部及二側均有紅腫」等語（見偵字第一一四三○
    號卷第二六○頁背面至二六一頁）；再依被告庚○○於警詢供稱：「（問請你簡
    述不實在部份其原本之事實？）... 此時已無人動手，而小胖則好像坐在地上靠
    牆邊，且上身未著衣服，臉上有瘀青，流鼻血，雙手有多塊腫、肋骨邊亦同，但
    還活著... 而小胖說要上廁所...，此時，大家陸續往店外走去，... 小胖人坐
    在地上靠在馬桶邊，嘴巴喃喃自語（但意識不太清楚），... 此時丙○○及『啼
    雄』已不在了... 」（見同上偵查卷第一九五頁背面至一九六頁），可見被告戊○○、丙○○二人應係在許瑋哲說要上廁所後始離開，而伊二人離開之前，便已
    無人再繼續毆打許瑋哲。且被告戊○○、丙○○二人亦自承渠二人係於被告周煥
    超抵達饅頭店後十至二十分鐘後始離開（見原審審判筆錄），此與被告乙○○於
    偵查中之證述情節相符（見同上偵查卷宗第二三一頁正面），則縱如其等二人所
    辯，許瑋哲之死亡，係因周煥超行為之介入始告發生，然依上開證人之證詞，其
    等二人於離去前，猶與周煥超繼續傷害許瑋哲長達十至二十分鐘之久，並於眾人
    結束傷害許瑋哲後，始離開饅頭店，自非如其等所辯，無法預見許瑋哲死亡之結
    果。按多數行為人共同傷害他人致死，此死亡結果之發生，自係參與行為人之合
    同行為所致，無論死於何人所加之傷，在共犯間均應負全部之責，無分別何部分
    之傷，孰為下手之人之必要（最高法院八十六年台上字第八七四號判決意旨參照
    ）。是被告戊○○、丙○○與周煥超等人雖有共同傷害許瑋哲之犯意聯絡，然其
    等以拳頭、鐵條、木棍、板凳接續毆打許瑋哲之頭部、胸部、腹部等處，在客觀
    上應可預見可能致被害人死亡結果，其等猶以拳頭、鐵條、木棍、板凳接續毆打
    許瑋哲之頭部、胸部、腹部，終致傷重不治死亡，渠52+等之傷害行為與許瑋哲
    之死亡結果間有因果關係，自應對許瑋哲死亡之結果共負全部之責。另被告戊○○、丙○○僅意在教訓許瑋哲，已如前述，茍其等具有殺人犯意，以被告等人多
    屬成年人，對於甫滿十四歲且手無寸鐵之被害人許瑋哲，共同以鐵條、木棍等物
    猛力擊打其頭部即足致人喪命，焉須先後分人分次傷害前後達三小時餘之理？況
    其等持用毆打許瑋哲之物，均係從現場就地取得，非係事先預以計劃攜帶其他兇
    器而前往行兇，且當不至於毆打完後，還讓許瑋哲自行上廁所，嗣後才發現許瑋
    哲傷重致死。是被告戊○○、丙○○主觀上應無殺人之故意，亦無間接故意殺人
    之犯意，應堪認定，附此敘明。
  (四)另被告庚○○則辯稱：當時已晚上八、九點，店已打烊，又因伊要開始打麵，故
    會將店門放下半掩狀態，另伊當初不知被告周煥超、戊○○、丙○○、乙○○到
    店裡來是要教訓許緯哲，且伊並未參與打人云云，惟依被告庚○○警詢供稱：「
    ... 小胖（指許緯哲）走到店前面，啼雄（指戊○○）就開始問起小胖，...，
    沒多久就以巴掌打小胖的後腦勺，講一下打一下，如此反覆動作，...，啼雄突
    然從店後半部拿了一把類似鐵尺之物，趁小胖和丙○○在講話時，從小胖之手臂
    打了一下... 」等語（見同上偵查卷第一九三頁反面、第一九四頁），足認被告
    庚○○對於被告戊○○以手或是鐵器毆打傷害許緯哲之事實，並非全然不知情；
    而被告丙○○警詢亦供稱：「（詳述事情之完整真實之經過）伊在外逛了約二十
    分後走進店內時，伊看見許男在哭，庚○○質問許男前幾天有無看二姐（黃雅珮
    ）在家中洗澡，... 接著庚○○告訴戊○○說：『現在還在營業中，你要問就帶
    去後面問』... 」等語（同上偵查卷第一三二頁背面），嗣丙○○雖於本院時翻
    異前供，否認有聽到庚○○質問許男之情，惟顯屬脫免罪責之詞，尚難採認。衡
    情，被告庚○○係該店店東之外甥兼員工，於見甫滿十四歲之員工少年，被告庚○○係該店店東之外甥兼被告庚○○係該店店東之外甥兼員工許緯哲，遭被告戊○○、丙○○、乙○○等多人在該店內教訓毆打，被告庚○○理當出面制止或報
    警，然其竟於戊○○、丙○○共同毆打許緯哲時，參與質問許某有無偷看其姊洗
    澡之事，且其不僅未阻止戊○○、丙○○二人毆打許緯哲，猶要被告丙○○及戊○○將許瑋哲帶至該店後方近地下室樓梯口處繼續質問及毆打，以免被人發現，
    其行為顯有幫助戊○○、丙○○等人遂行傷害許緯哲之意。按被告庚○○雖未參
    與傷害許緯哲之行為，惟其既有提供該店內較隱密之處供被告戊○○等人質問、
    毆打許緯哲之傷害罪犯罪構成要件以外之行為，依法即應負幫助傷害之罪責，是
    被告庚○○所辯，未參與傷害許緯哲之行為部分固屬實情，但其餘部分則不足採
    。至被告庚○○因於戊○○等人毆打許緯哲當時並未全程在場，且因打麵機器聲
    音過大，並無法確知被告周煥超及戊○○等人毆打許緯哲之情狀，自難認其於要
    戊○○等人將許瑋哲帶至該店後方當時，即有預見許緯哲會有傷重致死之可能性
    ，是亦難謂其應就周煥超及戊○○等人傷害許緯哲致死之加重結果負責。至被告
    庚○○將饅頭店鐵門放下之情，證人己○○（饅頭店隔壁汽車修理廠之鄰居）於
    本院結證稱：（問國光饅頭店作息時間為何？）約晚上八、九點休息，會把鐵門
    拉下一段，約三分之一，人都還可進出，鐵門拉下後有進去與他們聊天過，很少
    ，... 打麵時很大聲，且後面冷凍櫃聲音也很大聲，打麵時有時聽不到要用比的
    ，因打麵時很大聲等語（見本院(二)卷第四一頁、第四二頁），是尚難以其將鐵捲
    門放下，即逕認其行為有與被告丙○○、戊○○等人傷害許緯哲之犯意連絡及行
    為分擔；至其雖辯稱伊並非饅頭店之負責人，該店負責人應係其舅潘世俊，而潘
    世俊死亡後則由其弟弟接手等語，惟被告庚○○基於幫助他人傷害許緯哲之犯意
    而給予助力，已如前述，與其究否為該饅頭店之負責人並無關聯性，縱原審對此
    部分顯有誤認，亦不影響被告庚○○幫助傷害犯行之成立，併予敘明。
  (五)至被告乙○○部分，據被告乙○○於警訊中自承：「（問當你到達店的後半部時
    ，看見誰在那裡？）我看見小胖（許瑋哲）背靠近牆（往地下室樓梯口處）臉腫
    傷，而丙○○以拳頭毆打他的肚子（並無持工具），另戊○○是站在旁邊看，但
    之後他叫我也一起過去教訓小胖」；「（問那你有過去教訓？如何教訓？）我當
    時有過去拳毆小胖的肚子並以腳踹他的臂部」、「（問為何你要過去教訓？）沒
    理由，反正他在叫了，我也就過去」等語（見同上偵查卷第二○○頁）；及偵查
    中坦承：（問你為何要打小胖？）因為連某說小胖很不乖等語（見同上偵查卷第
    二三二頁背面），可見被告乙○○於被告戊○○叫伊過去傷害許瑋哲當時，即與
    戊○○等人形成共同傷害許瑋哲之決意，並進而為傷害許瑋哲之行為，是乙○○
    對於被告戊○○與丙○○傷害許瑋哲之行為自應負共同正犯之責。惟依被告丙○○供稱，被告乙○○係於二十二時三十分左右始到達饅頭店，是早在乙○○到達
    饅頭店之一個多小時前，被告戊○○等人即已開始傷害許瑋哲，且被告乙○○僅
    見到許瑋哲臉腫傷，衡情乙○○於到達該饅頭店時實難即能判定許瑋哲所受之傷
    害程度，並於參與毆打許瑋哲之肚子，及以腳踹其臀部之同時，得有預見會導致
    傷害致死之結果。況據被告乙○○供稱，伊除毆打許瑋哲之肚子及以腳踹其臀部
    外，並無任何其他傷害被害人之行為，另並無證據證明被告乙○○對許瑋哲另有
    實施其他傷害之行為，是尚難令被告乙○○對於被告周煥超等人因傷害許瑋哲致
    死之重結果亦應負責。惟其既有與被告戊○○等人共同實施傷害許瑋哲之行為，
    是其對該傷害犯行自應負共同正犯之責。
  (六)又許瑋哲經法務部法醫研究所鑑驗結果，係遭受多處鈍器傷害後因硬膜下出血致
    死之事實，有臺灣臺北地方法院檢察署相驗屍體證明書二紙、臺灣臺北地方法院
    檢察署驗斷書、法務部法醫研究所（八九）法醫所醫鑑字第○六二三號鑑定書、
    臺灣臺北地方法院檢察署檢察官相驗報告書各乙份，各附於檢察官相驗卷宗可稽
    （見八十九年度相字第三五一號相驗卷宗第一四頁、第三一頁、第十六頁至第十
    八頁、第九二頁至第一○○頁）。
  (七)本件事證明確，被告戊○○、丙○○所涉傷害致死罪、被告乙○○所涉共同傷害
    及庚○○所涉幫助傷害犯行，均堪認定，應予依法論科。
二、核被告戊○○、丙○○二人，與周煥超共同毆打許緯哲致死之行為，均係犯刑法
    第二百七十七條第二項前段傷害致死罪；乙○○雖有參與毆打許緯哲，但未有預
    見許緯哲死亡之可能性，係犯刑法第二百七十七條第一項普通傷害罪；被告庚○○基於幫助之犯意，幫助被告戊○○、丙○○、乙○○、周煥超傷害許緯哲，但
    未有預見許緯哲死亡可能性之行為，係犯刑法第二百七十七條第一項傷害罪之幫
    助犯。公訴意旨訴稱被告乙○○、庚○○二人所為，均係犯共同傷害致死罪，尚
    非的論，應變更起訴法條。被告戊○○、丙○○與周煥超就毆打許緯哲致死之犯
    行，有犯意之聯絡及行為之分擔，皆為共同正犯。被告乙○○就其所犯普通傷害
    部分，與戊○○、丙○○及周煥超有犯意之聯絡及行為之分擔，皆為共同正犯。
    被告庚○○幫助他人傷害許緯哲，乃依幫助犯之例，按正犯之刑酌減其刑。
三、原審就被告戊○○、丙○○傷害致死部分，被告乙○○普通傷害部分，被告庚○○幫助他人傷害部分，予以論罪科刑，固非無見，惟查原審對於戊○○、丙○○
    及周煥超共同傷害許瑋哲，在客觀上是否能預見其死亡結果之發生，未於事實欄
    明白認定，且原審誤認被告庚○○係以拉下該店鐵門之方式，幫助被告戊○○、
    丙○○、乙○○、周煥超傷害許緯哲，核與事實不符，及原審就被告乙○○部分
    無預見許瑋哲因傷致死之可能性一節，未予敘明理由，均有未洽。被告等仍執陳
    詞上訴否認犯罪，雖均無理由，惟原審對各該部分之判決既有可議，自應由本院
    將各該部分及定執行刑部分予以撤銷改判。爰審酌被告戊○○、丙○○為細故即
    參與共同傷害許瑋哲致死犯行，量刑不應輕縱，但其所參與程度及下手情形，均
    未若周煥超之重，被告乙○○傷害許瑋哲之情形尚非嚴重，被告戊○○、丙○○
    、乙○○三人犯後尚能坦承部分犯行，及被告庚○○提供場所，幫助他人傷害許
    緯哲，並其犯後態度及其他一切情狀，分別量處如主文第二項、第三項、第四項
    所示之刑。至於用以毆打許瑋哲之兇器，不能證明屬被告等人所有，且均已丟棄
    而告滅失，爰不併為諭知沒收，併此敘明。
據上論斷，應依刑事訴訟法第三百六十九條第一項前段、第三百六十四條、第二百九
十九條第一項前段、第三百條，刑法第二十八條、第二百七十七條第一項、第二項前
段、第三十條第二項，罰金罰鍰提高標準條例第一條前段，判決如主文。
本案經檢察官鄭富銘到庭執行職務。
中　　　華　　　民　　　國　　九十三　　年　　　三　　　月　　二十三　　日
                              臺灣高等法院刑事第二十庭
                                  審判長法  官  洪  政  雄
                                        法  官  趙  功  恆
                                        法  官  李  春  地
右正本證明與原本無異。
如不服本判決，應於收受送達後十日內向本院提出上訴書狀，其未敘述上訴之理由者
並得於提起上訴後十日內向本院補提理由書（均須按他造當事人之人數附繕本）。
                                        書記官  柳  秋  月
中　　　華　　　民　　　國　　九十三　　年　　　三　　　月　　二十三　　日
附錄：本案論罪科刑法條全文
中華民國刑法第二百七十七條第一項、第二項
傷害人之身體或健康者，處三年以下有期徒刑、拘役或一千元以下罰金。
犯前項之罪因而致人於死者，處無期徒刑或七年以上有期徒刑；致重傷者，處三年以
上十年以下有期徒刑。
